【裁判字號】    97,訴,276
【裁判日期】    970516
【裁判案由】    毒品危害防制條例
【裁判全文】
臺灣板橋地方法院刑事判決               97年度訴字第276號
公  訴  人  臺灣板橋地方法院檢察署檢察官
被      告  甲○○
上列被告因違反毒品危害防制條例案件，經檢察官提起公訴（九
十六年度毒偵字第九二九五號），被告就被訴事實為有罪陳述，
本院改行簡式審判程序審理，判決如下：
    主  文
甲○○施用第一級毒品，累犯，處有期徒刑拾月，扣案之第一級
毒品海洛因（驗餘淨重零點零肆壹捌公克），沒收銷燬之，毒品
外包裝袋壹個及使用過注射針筒壹支，均沒收之；又施用第二級
毒品，累犯，處有期徒刑伍月。應執行有期徒刑壹年，扣案之第
一級毒品海洛因（驗餘淨重零點零肆壹捌公克），沒收銷燬之，
毒品外包裝袋壹個及使用過注射針筒壹支，均沒收之。
    事  實
一、甲○○前於民國九十一年間因施用第一級毒品案件，經本院
    以九十一年度毒聲字第一六二一號裁定令入觀察勒戒處所觀
    察、勒戒後，認無繼續施用毒品之傾向，於九十一年九月十
    一日釋放出所，並由臺灣板橋地方法院檢察署檢察官於同日
    以九十一年度毒偵字第三○五五號、九十一年度毒偵緝字第
    四二○號為不起訴處分確定；復於九十二年間因施用第一級
    及第二級毒品案件，經本院於九十三年六月十七日以九十三
    年度訴字第六一一號判決分別判處有期徒刑八月、三月，應
    執行有期徒刑九月確定，並於九十四年十一月三十日縮短刑
    期執行完畢；再因詐欺案件，經本院於九十五年六月五日以
    九十五年度簡字第八○二號判決判處有期徒刑六月確定，並
    於九十五年七月二十七日易科罰金執行完畢。另於九十六年
    間因施用第一級及第二級毒品案件，經本院於九十六年七月
    二十三日以九十六年度訴字第九一五號判決判處有期徒刑七
    月、七月、四月、四月，依法減為三月十五日、三月十五日
    、二月、二月，應執行有期徒刑八月確定；又於九十六年間
    因施用第一級及第二級毒品案件，經本院於九十七年三月二
    十四日以九十六年度訴字第四三五三號判決判處有期徒刑八
    月、五月，應執行有期徒刑十一月確定，現正執行上開八月
    、十一月徒刑中。詎猶不知悔改，復基於施用第一級毒品海
    洛因（下簡稱海洛因）及第二級毒品甲基安非他命（下簡稱
    甲基安非他命）之犯意，於九十六年十一月十三日下午三、
    四時許，在其位於臺北縣中和市○○路二十五巷二十四號四
    樓住處，以將海洛因摻水置入注射針筒內施打方式施用海洛
    因，及將甲基安非他命置入玻璃球吸食器內以火燒烤吸食其
    煙霧方式施用甲基安非他命。嗣於九十六年十一月十三日下
    午九時五分許，在臺北縣淡水鎮○○街○段一七七巷一一二
    號前為警查獲，並扣得海洛因一包（毒品驗餘淨重○．○四
    一八公克）、使用過之注射針筒一支。
二、案經臺北縣政府警察局刑事警察大隊移送臺灣板橋地方法院
    檢察署檢察官偵查起訴，本院改行簡式審判程序審理。
    理  由
一、訊據被告甲○○對於在上揭時、地施用海洛因、甲基安非他
    命之犯行均坦承不諱。被告為警查獲後所採之尿液，分別以
    ＥＩＡ酵素免疫分析法初驗、ＧＣ／ＭＳ氣相層析質譜儀法
    確認複驗後均呈安非他命類、鴉片類之陽性反應，此有卷附
    九十六年十一月二十日臺灣檢驗科技股份有限公司濫用藥物
    尿液檢驗報告書一紙（見九十六年度毒偵字第九二九五號卷
    第四十五頁）足稽，復有扣案海洛因一包及使用過注射針筒
    一支可資為證。按依現行（修正後）毒品危害防制條例就施
    用毒品者，祇於「初犯」及「五年後再犯」二種情形，有其
    追訴條件之限制，即須於初犯經觀察、勒戒或強制戒治釋放
    後，五年內均無施用毒品之行為，始能認其前所實施之觀察
    、勒戒或強制戒治已足遮斷毒癮，而得於五年後再犯時，再
    予適用初犯之規定，重行觀察、勒戒等程序。倘五年內已經
    再犯，被依法追訴處罰，縱其第三次（或第三次以上）施用
    毒品之時間在初犯釋放五年以後，即與「五年後再犯」之情
    形有別，且因已於「五年內再犯」，顯見其再犯率甚高，原
    實施觀察、勒戒或強制戒治，已無法收其實效，而無五年戒
    斷期之存在，自無再經觀察、勒戒及強制戒治之必要，應得
    逕行追訴處罰，此有最高法院九十五年度台上字第一○七一
    號判決足資參照。查被告前於九十一年間因施用第一級毒品
    案件，經本院以九十一年度毒聲字第一六二一號裁定令入觀
    察勒戒處所觀察、勒戒後，認無繼續施用毒品之傾向，於九
    十一年九月十一日釋放出所，並由臺灣板橋地方法院檢察署
    檢察官於同日以九十一年度毒偵字第三○五五號、九十一年
    度毒偵緝字第四二○號為不起訴處分確定；復於九十二年間
    因施用第一級及第二級毒品案件，經本院於九十三年六月十
    七日以九十三年度訴字第六一一號判決分別判處有期徒刑八
    月、三月，應執行有期徒刑九月確定，並於九十四年十一月
    三十日縮短刑期執行完畢；再於九十六年間因施用第一級及
    第二級毒品案件，經本院於九十六年七月二十三日以九十六
    年度訴字第九一五號判決判處有期徒刑七月、七月、四月、
    四月，依法減為三月十五日、三月十五日、二月、二月，應
    執行有期徒刑八月確定；又於九十六年間因施用第一級及第
    二級毒品案件，經本院於九十七年三月二十四日以九十六年
    度訴字第四三五三號判決判處有期徒刑八月、五月，應執行
    有期徒刑十一月確定，現正執行上開八月、十一月徒刑中，
    此有臺灣高等法院被告前案紀錄表及在監在押全國紀錄表附
    卷可按。被告本次再犯施用毒品犯行，依上揭最高法院判決
    意旨，顯非五年後再犯，自合於毒品危害防制條例第二十三
    條第二項之起訴條件。被告出於自由意志之自白與事實相符
    ，事證明確，犯行洵堪認定，應依法論科。
二、被告於上揭觀察、勒戒執行完畢釋放後，再犯本件施用毒品
    之犯行，核其施用第一級毒品海洛因，所為係犯毒品危害防
    制條例第十條第一項之施用第一級毒品罪；被告施用第二級
    毒品甲基安非他命，所為係犯同條例第十條第二項之施用第
    二級毒品罪。其施用前後非法持有海洛因、甲基安非他命之
    行為，為施用毒品之當然手段，應為施用毒品之行為所吸收
    ，均不另論罪。被告所犯上揭施用第一級毒品、第二級毒品
    罪，犯意各別，行為互殊，應予分論併罰。被告曾於九十二
    年間因施用第一級及第二級毒品案件，經本院於九十三年六
    月十七日以九十三年度訴字第六一一號判決分別判處有期徒
    刑八月、三月，應執行有期徒刑九月確定，並於九十四年十
    一月三十日縮短刑期執行完畢；再因詐欺案件，經本院於九
    十五年六月五日以九十五年度簡字第八○二號判決判處有期
    徒刑六月確定，並於九十五年七月二十七日易科罰金執行完
    畢，此有臺灣高等法院被告前案紀錄表在卷可稽，被告於五
    年以內，故意再犯本件最重本刑為有期徒刑以上之罪，應依
    刑法第四十七條第一項之規定，論以累犯，並加重其刑。爰
    審酌被告屢次施用毒品而不思悔改，品行不端，意志力薄弱
    ，其施用毒品經觀察勒戒後，仍無法斷絕施用毒品惡習，若
    非將其處以較長之刑期，與社會上毒品來源隔離，使其能深
    自反省，斷絕與毒品之接觸，不足以改正施用毒品惡習，並
    懲所犯及被告犯罪後對於施用毒品之犯行，已經坦承，態度
    良好等一切情狀，分別量處如主文所示之刑，以資懲儆，並
    定其應執行之刑。末查，扣案施用所餘之海洛因（驗餘淨重
    ○．○四一八公克），為查獲之毒品，不問屬於犯人與否，
    應依毒品危害防制條例第十八條第一項前段之規定，沒收銷
    燬之；至扣案之毒品外包裝袋一個及使用過注射針筒一支，
    則係被告所有供施用毒品所用之物，業據被告於本院審理時
    供承在卷，爰依刑法第三十八條第一項第二款之規定，沒收
    之。
據上論斷，應依刑事訴訟法第二百七十三條之一第一項、第二百
九十九條第一項前段，毒品危害防制條例第十條第一項、第二項
、第十八條第一項前段，刑法第十一條前段、第四十七條第一項
、第五十一條第五款、第三十八條第一項第二款，判決如主文。
本案經檢察官馬中人到庭執行職務。
中    華    民    國    97    年    5     月    16    日
                  臺灣板橋地方法院刑事第十八庭
                              法  官  王綽光
以上正本證明與原本無異。
如不服本判決，應於判決送達後10日內，向本院提出上訴狀。（
應附具理由及繕本）
                              書記官  許清秋
中    華    民    國    97    年    5     月    19    日
附錄本案論罪科刑法條全文：
毒品危害防制條例第10條
施用第一級毒品者，處 6 月以上 5 年以下有期徒刑。
施用第二級毒品者，處 3 年以下有期徒刑。


司法院資訊處製作；財團法人民間司法改革基金會備份。
